【裁判字號】    98,抗,381
【裁判日期】    981126
【裁判案由】    聲請沒入保證金
【裁判全文】
臺灣高等法院高雄分院刑事裁定           98年度抗字第381號
抗 告 人
即受刑人  甲○○
上列抗告人因聲請沒入保證金案件，不服臺灣屏東地方法院中華
民國98年10月29日裁定（98年度聲字第1539號），提起抗告，本
院裁定如下：
    主  文
抗告駁回。
    理  由
一、抗告意旨略以：抗告人即被告甲○○因涉犯詐欺案件而繳納
    保證金新臺幣（下同）10,000元，惟該詐欺案件判決確定後
    ，其位於屏東縣內埔鄉○○村○○路53之3 號住所地及屏東
    市崇蘭里古松西巷385 之17號居所地址，均未曾收到該案件
    之執行通知，且其現在已繳納該案件之易科罰金之金錢而執
    行完畢，惟原裁定卻記載其係因違反毒品危害防制條例案件
    而繳納上開保證金10,000元，並以其未依限到案執行為由裁
    定沒入該保證金，顯有誤會，爰依法提起抗告云云。
二、按具保之被告逃匿者，應命具保人繳納指定之保證金額，並
    沒入之。不繳納者，強制執行。保證金已繳納者，沒入之。
    前項規定，於檢察官依第93條第3 項但書及第228 條第4 項
    命具保者，準用之。刑事訴訟法第118 條定有明文。
三、經查：受刑人前因詐欺案件，依原審法院之指定，於民國98
    年3 月4 日繳納保證金10,000元後予以釋放，嗣受刑人前開
    案件經原審法院於98年4 月15日以98年度易字第49號判處有
    期徒刑3 月，如易科罰金以1,000 元折算1 日，於98年5 月
    11日判決確定等情，有臺灣高等法院被告前案紀錄表、原審
    法院收受刑事保證金通知、刑事保證金收據等件在卷可稽。
    又臺灣屏東地方法院檢察署執行檢察官承辦受刑人上開詐欺
    案件確定判決之執行，依受刑人上開設籍地、居住地傳喚，
    受刑人於98年6 月25日親自收受通知後，未能遵期於同年7
    月14日到案執行，復經拘提受刑人未果，且受刑人於上開應
    到案期間並未在監執行或受羈押等情，亦有臺灣屏東地方法
    院檢察署98年度執聲沒字第69號執行卷宗所附通知函、送達
    證書、拘票、戶籍資料查詢、法務部全國檢察官線上查詢刑
    案人犯在監所最新資料報表及臺灣高等法院在監在押全國紀
    錄表在卷可按，足見受刑人顯有逃匿未到案執行之事實，原
    審因而認定受刑人已經逃匿，依刑事訴訟法第118 條第1 項
    規定，裁定受刑人繳納之保證金10,000元沒入之，於法尚無
    不合。
四、至受刑人抗告意旨另以：其上開詐欺案件業已易科罰金執行
    完畢，且原裁定記載其係因違反毒品危害防制條例案件而繳
    納上開保證金10,000元，亦與事實不符云云。惟查：受刑人
    於上開詐欺案判決確定後因未遵期到案執行，經原審裁定准
    予沒入保證金，檢察官於98年10月30日發布通緝後，受刑人
    始於98年11月4 日易科罰金執行完畢等情，有臺灣高等法院
    被告前案紀錄表及通緝記錄表可憑，足見受刑人係於裁入保
    證金及檢察官發布通緝後，方到案執行，受刑人確有上開所
    述逃匿未到案執行之事實無訛。雖原裁定理由欄第1 行記載
    受刑人係因違反毒品危害防制條例案件而繳納上開保證金10
    ,000元等語，然此顯係誤載所致，並無礙於上開事實之認定
    ，受刑人執此抗辯，亦無理由。
五、綜上所述，原審依刑事訴訟法第118 條第1 項規定，裁定沒
    入受刑人繳納之保證金10,000元，於法尚無不合。受刑人仍
    執前詞，以其無逃匿事實為由具狀抗告，並無理由，抗告應
    予駁回。
據上論斷，應依刑事訴訟法第412 條，裁定如主文。
中    華    民    國    98    年    11    月    26    日
                刑事第三庭  審判長法  官   莊崑山
                                  法  官   莊松泉
                                  法  官   唐照明
以上正本證明與原本無異。
不得再抗告。
中    華    民    國    98    年    11    月    26    日
                                  書記官   黃琳群


司法院資訊處製作；財團法人民間司法改革基金會備份。
